【裁判字號】    89,竹簡,50
【裁判日期】    890224
【裁判案由】    給付貨款
【裁判全文】
臺灣新竹地方法院民事判決  八十九年度竹簡字第五十號
    原      告  桃桃企業有限公司
    法定代理人  甲○○
    被      告  乙○○
右當事人間給付貨款事件，本院判決如左：
    主      文
原告之訴及假執行之聲請均駁回
訴訟費用由原告負擔。
    事實及理由
一、原告之聲明：被告應給付原告新台幣（下同）十一萬五千七百二十四元及自民國
    八十八年八月三十一日起至清償日止，按週年利率百分之五計算之利息。
二、事實摘要：原告主張被告乙○○係祇園餐飲事業有限公司（以下簡稱祇園公司）
    之實際負責人，曾向原告購買共計十一萬五千七百二十四元之日本料理物料，上
    開價款迄今仍未清償。詎被告於通知其他持有其所簽發支票之債權人以面額一半
    之現金，餘待祇園公司資產拍賣後所得之方式清償時，非但未通知原告到場，嗣
    更以原告未持有其所簽發之支票為由，否認原告上開債權，致原告蒙受莫名之損
    失，為此起訴請求如訴之聲明。被告則未提出準備書狀作何聲明或陳述。
三、法院之判斷
（一）按原告之訴，依其所訴之事實，在法律上顯無理由者，法院得不經言詞辯論，
      逕以判決駁回之，民事訴訟法第二百四十九條第一項第二款定有明文。本件原
      告主張之事實，固據其提出統計表及協議書影本各一件為證，惟依原告起訴狀
      所載事實：被告係祇園公司之實際負責人，曾向原告購買共計十一萬五千七百
      二十四元之日本料理物料，其復於本院審理中自承：伊是送貨給祇園公司，被
      告是祇園公司之法定代理人以觀，是本件買賣關係顯係存在於原告與祇園公司
      之間，而祇園公司係依法設立登記之有限公司，亦有原告所提營利事業登記抄
      本附卷可稽。按公司應至少置董事一人執行業務並代表公司；本法所稱負責人
      ，在有限公司為董事；法人於法令限制內，有享受權利，負擔義務之能力，公
      司法第一百零八條第一項前段、第八條第一項及民法第二十六條本文分別定有
      明文。是有限公司與其負責人皆有權利能力，而為個別獨立之人格，除有限公
      司負責人兼有同時以個人身分對外為法律行為之意思外，其以有限公司代表身
      分所為之法律行為應認為是有限公司之行為，直接對有限公司生效。故原告既
      認系爭買賣關係存在於原告與祇園公司之間，而僅以被告係祇園公司之負責人
      即為本件請求，於法即有未合；況且依原告據以為本件請求之協議書，其上所
      載之客戶名稱係為「格瑞絲中心大飯店」，並非為被告，原告迄未舉證該飯店
      與被告有何具體關連，亦難據以認兩造間有系爭之買賣關係。綜上，原告訴請
      被告給付上開貨款，顯無理由，揆諸首揭說明，應予駁回。
（二）依民事訴訟法第二百四十九條第二項、第七十八條判決如主文。
中      華      民      國    八十九    年      二      月    二十四    日
                                  臺灣新竹地方法院新竹簡易庭
~B法      官  鍾啟煌
右為正本係照原本作成。
如對本判決上訴，須於判決送達後廿日內向本院提出上訴狀。
~B法院書記官  鄭姿萍
中      華      民      國    八十九    年      二      月    二十五    日


司法院資訊處製作；財團法人民間司法改革基金會備份。
